Minutes et répertoires du notaire Charles Louis QUENTIN, 23 juillet 1743 - 9 août 1768 (étude XIX)
Archives nationales
- Minutes de Charles Louis QUENTIN, 23 juillet 1743 - 9 août 1768; MC/ET/XIX/724 - MC/ET/XIX/786
  - Minutes. 1761, août - décembre, août - décembre 1761; MC/ET/XIX/762
    - Mariage., 15 septembre 1761; MC/ET/XIX/762
      Nom, qualité: (M.) Pion, Louis Francois.
      Profession: marchand, Triel-sur-Seine (Yvelines).
      Nom, qualité: (M.) Pion, Francois.
      Nom, qualité: (Mme ou Mlle) Pion, Marie Angelique.
      Profession: Chanteloup-les-Vignes (Yvelines).
      Nom, qualité: (M.) Pion, Jean Francois.
      Profession: marchand, Chanteloup-les-Vignes (Yvelines)
    - Vente, fonds de boutique de perruquier, Paris (Paris) rue de la Heaumerie., 15 septembre 1761; MC/ET/XIX/762
      Nom, qualité: (M.) Coquelin, Francois Adrien Barthelemy.
      Profession: barbier perruquier (maître), Paris.
      Nom, qualité: (M.) Riollet, Jean Baptiste.
      Profession: perruquier, Paris
    - Convention, recouvrement de créance., 16 septembre 1761; MC/ET/XIX/762
      Nom, qualité: (Mme ou Mlle) Rostaing de, Louise Jeanne.
      Nom, qualité: (M.) Patino, Antoine.
    - Bail, maison, verger, Saint-Jean-des-Champs (Manche)., 16 septembre 1761; MC/ET/XIX/762
      Nom, qualité: (M.) Rabot, Jean.
      Profession: macon (cpn), Paris.
    - Procuration acte., 17 septembre 1761; MC/ET/XIX/762
      Nom, qualité: (M.) Du Bessy, Alexandre Francois (bourgeois, Paris), Paris.
      Nom, qualité: (M.) Lecoeur, Nicolas.
      Profession: maitre es arts, Paris
    - Procuration acte., 18 septembre 1761; MC/ET/XIX/762
      Nom, qualité: (Mme ou Mlle) Laverne de Gamache de, Francoise Marguerite.
      Profession: Decize (Nièvre), chateau de Pitie.
      Nom, qualité: (M.) Dupe de Louesme, Pierre.
      Nom, qualité: (M.) Leclerc de Beauvoisin, Laurent.
      Profession: officier (ancien), Paris
    - Déclaration, contrat de mariage., 18 septembre 1761; MC/ET/XIX/762
      Profession: fripier (marchand), Paris.
      Nom, qualité: (Mme ou Mlle) Baudouin Blanchet, Marguerite.
      État civil: remariee.
      Relations: épouse de l'intervenant 1, veuve de l'intervenant 3, veuve de l'intervenant 4.
      Nom, qualité: (M.) Bodin de Closinele, Pierre.
      Nom, qualité: (M.) Christophe, Jacques Michel (bourgeois, Paris), Paris.
    - Mariage., 21 septembre 1761; MC/ET/XIX/762
      Nom, qualité: (M.) Moreau, Jean.
      Profession: commis à la manufacture des velours, Mantes-la-Jolie (Yvelines).
      Nom, qualité: (M.) Moreau, Christophe.
      Nom, qualité: (Mme ou Mlle) Duchesne, Marie Agnes.
      Profession: Mantes-la-Jolie (Yvelines).
      Nom, qualité: (M.) Duchesne, Robert.
      Profession: boucher (marchand), Mantes-la-Jolie (Yvelines)
    - Procuration rente publique., 24 septembre 1761; MC/ET/XIX/762
      Nom, qualité: (M.) Baquie, Francois.
      Profession: chirurgien, Paris.
    - Tontine, constitution, emission 1759., 24 septembre 1761; MC/ET/XIX/762
      Nom, qualité: (Mme ou Mlle) Robinet, Marguerite.
    - Tontine, constitution, emission 1759., 24 septembre 1761; MC/ET/XIX/762
    - Tontine, constitution, emission 1759., 24 septembre 1761; MC/ET/XIX/762
      Nom, qualité: (M.) Mayeux, Etienne (bourgeois, Paris), Paris
    - Tontine, constitution, emission 1759., 24 septembre 1761; MC/ET/XIX/762
      Nom, qualité: (M.) Le Corsonnois, Antoine.
    - Tontine, constitution, emission 1759., 24 septembre 1761; MC/ET/XIX/762
      Relations: épouse de l'intervenant 2, veuve de l'intervenant 3.
      Nom, qualité: (M.) Quentin de Lorangere, Louis (bourgeois, Paris), Paris.
    - Tontine, constitution, emission 1759., 24 septembre 1761; MC/ET/XIX/762
      Nom, qualité: (M.) Brion, Michel Denis.
      Profession: archidiacre honoraire, Senlis (Oise)
    - Rente foncière, transport, maison, jardin, Beaumont-sur-Oise (Val-d'Oise)., 26 septembre 1761; MC/ET/XIX/762
      Nom, qualité: (M.) Maupin, Cosme.
      Profession: notaire, procureur fiscal, Liancourt (Oise)
    - Procuration rente publique, dépôt., 30 septembre 1761; MC/ET/XIX/762
      Nom, qualité: (M.) Dudemaine Girard, Thomas (écuyer).
      Nom, qualité: (M.) Benard, Guillaume.
    - Acte de baptême, dépôt., 30 septembre 1761; MC/ET/XIX/762
      Nom, qualité: (Mme ou Mlle) Beauquesne, Anne Madeleine.
      Profession: Ferolles-Attilly (Seine-et-Marne).
      Nom, qualité: (M.) Beauquesne, Pierre Alexandre.
      Profession: Ferolles-Attilly (Seine-et-Marne)
    - Succession, dépôt de pièces., 30 septembre 1761; MC/ET/XIX/762
      Nom, qualité: (Mme ou Mlle) Ferrand, Benigne Marie.
      Profession: Airvault (Deux-Sèvres).
      Relations: épouse de l'intervenant 2, mère de l'intervenant 3.
      Nom, qualité: (M.) Borja de, Jean Joseph (écuyer).
      Nom, qualité: (M.) Borja de, Gabriel Jean Joseph (écuyer).
      Profession: clerc tonsure, Airvault (Deux-Sèvres)
    - Obligation., 1er octobre 1761; MC/ET/XIX/762
      Nom, qualité: (M.) Charenne, Michel.
      Profession: tailleur d'habits (maître), Paris.
      Nom, qualité: (M.) Morison, Jean Baptiste.
    - Obligation., 2 octobre 1761; MC/ET/XIX/762
      Nom, qualité: (M.) Baron de Maltzen, Joseph Antoine.
      Profession: capitaine d'infanterie, Paris, Villette (la).
      Nom, qualité: (M.) Martin, Jacques Etienne.
      Profession: marchand de vin, traiteur, Paris
    - Procuration rente publique, quittance., 5 octobre 1761; MC/ET/XIX/762
      Nom, qualité: (M.) Boutet, Nicolas.
      Profession: manouvrier, Romilly-sur-Seine (Aube).
      quittance; procuration
    - Procuration rente publique, dépôt., 5 octobre 1761; MC/ET/XIX/762
      Nom, qualité: (M.) Marlot, Jean Baptiste.
      Profession: chanoine, Reims (Marne).
      Nom, qualité: (M.) Marlot, Rigobert Etienne.
      Profession: contrôleur des finances de champagne, Reims (Marne).
      Nom, qualité: (M.) Dumoulin, Jean Pierre.
      Profession: Grand-Rozoy (Aisne).
      Nom, qualité: (Mme ou Mlle) Bachelier Montigny de, Jeanne Etiennette Judith.
      Profession: Chateau-Thierry (Aisne).
    - Mainlevée., 6 octobre 1761; MC/ET/XIX/762
      Nom, qualité: (M.) Boucher, Andre.
    - Obligation, délégation., 6 octobre 1761; MC/ET/XIX/762
      Nom, qualité: (Mme ou Mlle) Mainfroy, Marie Madeleine.
      Nom, qualité: (M.) Sauvage, Louis.
      Profession: marchand de tabac.
      Nom, qualité: (M.) Mercier, Marie.
      Profession: macon (cpn), Paris
    - Procuration rente publique, dépôt., 6 octobre 1761; MC/ET/XIX/762
      Nom, qualité: (Mme ou Mlle) Planson, Helene.
      Profession: Rigny-le-Ferron (Aube).
      Nom, qualité: (M.) Gillet Dit Lefebure, Nicolas Francois.
      Nom, qualité: (M.) Leclerc de La Ronde, Louis Francois
    - Procuration acte, dépôt., 6 octobre 1761; MC/ET/XIX/762
      Nom: Abbaye Du Val-Secret.
      Domicile: Brasles (Aisne).
      Nom, qualité: (M.) Herve de La Fosseville, Louis.
    - Procuration acte, dépôt., 7 octobre 1761; MC/ET/XIX/762
      Nom, qualité: (M.) Feret de, Philippe Alexandre (seigneur, Guise), Guise.
      Domicile: Reims (Marne).
    - Inventaire après décès., 8 octobre 1761; MC/ET/XIX/762
      Nom, qualité: (M.) Bourgeois, Andre Nicolas.
      Profession: marchand de grain, Paris
    - Transaction, vente, meubles., 9 octobre 1761; MC/ET/XIX/762
      Nom, qualité: (Mme ou Mlle) Blanchet, Marguerite Baudoin.
      acte de vente; accord
    - Obligation., 10 octobre 1761; MC/ET/XIX/762
      Nom, qualité: (Mme ou Mlle) Bullier, Jeanne.
      Nom, qualité: (M.) La Roche de Fonteville de, Jean Antoine (comte, Fonteville), Fonteville.
      Nom, qualité: (M.) Bailly, Joachim.
      Profession: horloger (me-md), Paris
    - Succession, renonciation., 10 octobre 1761; MC/ET/XIX/762
    - Mariage., 11 octobre 1761; MC/ET/XIX/762
      Nom, qualité: (M.) Villy, Joseph.
      Nom, qualité: (M.) Villy, Jean.
      Nom, qualité: (Mme ou Mlle) Ronsin, Marie Marguerite.
      Nom, qualité: (M.) Ronsin, Jacques.
      Profession: chandelier (maître), Paris
    - Testament., 12 octobre 1761; MC/ET/XIX/762
      Nom, qualité: (Mme ou Mlle) Guinon, Marie Jeanne.
    - Notoriété, décès., 14 octobre 1761; MC/ET/XIX/762
      Nom, qualité: (M.) Lauvergne, Pierre.
      Profession: trésorier de France (president), Caen (Calvados)
    - Rente sur l'ordre du Saint-Esprit, constitution, postes emission 1751., 15 octobre 1761; MC/ET/XIX/762
      Nom, qualité: (M.) Goulas de, Claude Charles Laurent
    - Union de créanciers, désistement., 15 octobre 1761; MC/ET/XIX/762
      Nom, qualité: (M.) Belliard, Jean Francois (bourgeois, Paris), Paris
    - Inventaire après décès., 17 octobre 1761; MC/ET/XIX/762
      Nom, qualité: (M.) Deschamps, Charles Gabriel.
      Profession: jardinier fleuriste, Paris
    - Quittance., 18 octobre 1761; MC/ET/XIX/762
      Nom, qualité: (M.) Frechot, Jean Baptiste Parfait.
      Profession: entrepreneur de batiments, Paris.
      Nom, qualité: (M.) Caranda, Francois.
      Profession: horloger (maître), Vincennes (Val-de-Marne)
    - Apprentissage, convention, métier de fripier., 18 octobre 1761; MC/ET/XIX/762
      Nom, qualité: (M.) Aymonier, Thomas.
      Nom, qualité: (M.) Rousselet, Louis Michel (bourgeois, Paris), Paris
    - Mariage., 22 octobre 1761; MC/ET/XIX/762
      Nom, qualité: (M.) Maillot, Jean Nicolas.
      Nom, qualité: (M.) Maillot, Nicolas.
      Profession: menuisier, Chatenois (Vosges).
      Nom, qualité: (Mme ou Mlle) Noirot, Marie Anne.
      Nom, qualité: (M.) Noirot, Antoine.
      Profession: laboureur, Dombrot-sur-Vair (Vosges)
    - Tontine, constitution, emission 1759., 22 octobre 1761; MC/ET/XIX/762
    - Tontine, constitution, emission 1759., 22 octobre 1761; MC/ET/XIX/762
      Nom, qualité: (Mme ou Mlle) Robinet, Anne Julie.
    - Tontine, constitution, emission 1759., 22 octobre 1761; MC/ET/XIX/762
    - Succession, dépôt de pièces., 23 octobre 1761; MC/ET/XIX/762
      Nom, qualité: (M.) Cheffault, Francois.
      Profession: aumonier de la duchesse d'Orléans
    - Rente de l'Hôtel de ville, transport, aides et gabelles 1713., 23 octobre 1761; MC/ET/XIX/762
      Nom, qualité: (M.) Charpin, Pierre Charles (bourgeois, Paris), Paris.
      Nom, qualité: (Mme ou Mlle) Girard, Anne.
      Nom, qualité: (M.) Letronne, Louis.
      Profession: porte verge de saint-gervais, Paris
    - Certificat de vie, dépôt., 24 octobre 1761; MC/ET/XIX/762
      Nom, qualité: (personne morale) Van Cruyssen (enfants).
      Profession: Anvers (belgique).
      Relations: enfants de l'intervenant 2.
      Nom, qualité: (M.) Van Cruyssen, Ferdinand.
      Profession: Anvers (belgique)
    - Procuration acte, dépôt., 24 octobre 1761; MC/ET/XIX/762
      Nom, qualité: (Mme ou Mlle) Leclerc, Marie Angelique Catherine.
      Nom, qualité: (Mme ou Mlle) Leclerc, Nicole Jeanne Francoise.
      Nom, qualité: (M.) Maurice, Michel Pierre.
    - Succession, délivrance de legs., 27 octobre 1761; MC/ET/XIX/762
    - Procuration rente publique, dépôt., 29 octobre 1761; MC/ET/XIX/762
      Nom: Paroisse.
      Domicile: Chessy (Seine-et-Marne).
      Nom, qualité: (Mme ou Mlle) Chevillon de Savot, Marie Anne (bourgeoise, Paris), Paris
    - Rente, constitution., 7 novembre 1761; MC/ET/XIX/762
      Nom, qualité: (M.) Lejay, Honore Henri (écuyer).
      Profession: avocat en parlement, notaire, Paris.
    - Succession, renonciation., 10 novembre 1761; MC/ET/XIX/762
    - Rente, constitution., 11 novembre 1761; MC/ET/XIX/762
      Nom, qualité: (M.) Belliard, Jean Francois.
    - Déclaration., 16 novembre 1761; MC/ET/XIX/762
      Nom, qualité: (M.) Dupe de Louesme, Pierre Edme (comte, Louesme), Louesme.
      Profession: capitaine de cavalerie (ancien)
    - Procuration rente publique, dépôt., 16 novembre 1761; MC/ET/XIX/762
      Nom, qualité: (M.) Delecey de Recourt, Antoine (écuyer).
      Domicile: Langres (Haute-Marne).
      Nom, qualité: (M.) Charlot de Rimaucourt, Jean Baptiste.
      Profession: Langres (Haute-Marne).
      Nom, qualité: (M.) Pechine, Francois.
    - Procuration rente publique, dépôt., 20 novembre 1761; MC/ET/XIX/762
      Nom, qualité: (M.) Perin, Jean Claude.
      Profession: chanoine, Toul (Meurthe-et-Moselle), Collegiale Saint-Gengoult.
    - Mainlevée., 23 novembre 1761; MC/ET/XIX/762
      Nom, qualité: (M.) Leclerc de La Ronde, Louis Francois (bourgeois, Paris), Paris.
      Nom, qualité: (M.) Balnot de.
      Profession: trésorier de France
    - Procuration acte., 24 novembre 1761; MC/ET/XIX/762
      Nom, qualité: (Mme ou Mlle) Olivier, Catherine Francoise.
      Nom, qualité: (M.) Vacquette de Lenchere, Jean Louis.
      Profession: conseiller au grand conseil, Paris.
    - Procuration rente publique, dépôt, acte (3)., 25 novembre 1761; MC/ET/XIX/762
      Nom, qualité: (Mme ou Mlle) Fautrieres de, Catherine Louise (dame, Ampilly), Ampilly (Côte-d'Or).
      Domicile: Ampilly (Côte-d'Or) chateau.
      Nom, qualité: (M.) Sommyevre de, Jean Augustin (marquis).
      Nom, qualité: (M.) Pellin, Etienne.
      Profession: Mende (Lozère).
      Nom, qualité: (Mme ou Mlle) Cairoche, Marie Antoinette.
      Relations: fille de l'intervenant 5.
      Intervenant 5, indirect:
      Nom, qualité: (M.) Cairoche, Noe.
      Profession: notaire, Mende (Lozère).
      Nom, qualité: (M.) Chastel, Louis.
    - Acte de décès, dépôt., 2 décembre 1761; MC/ET/XIX/762
      Domicile: Cap (le) (saint-domingue (ile))
    - Succession, dépôt., 4 décembre 1761; MC/ET/XIX/762
      Nom, qualité: (Mme ou Mlle) Auger, Marguerite Brigitte.
      Profession: Pont-l'Eveque (Oise).
      Nom, qualité: (M.) Buhot, Philippe.
      Profession: sculpteur, Pont-l'Eveque (Oise)
    - Rente, transport., 5 décembre 1761; MC/ET/XIX/762
      Nom, qualité: (M.) Leclerc, Henri.
      Profession: couvreur de maisons (maître), Paris.
      Nom, qualité: (M.) Catelle, Guillaume.
      Profession: marchand forain, Sainte-Marie-Laumont (Calvados)
    - Rente, quittance de rachat., 9 décembre 1761; MC/ET/XIX/762
      Nom, qualité: (M.) Sceurar, Nicolas.
      Profession: teinturier privilegie du roi, Paris.
      Nom, qualité: (M.) Henry, Edme.
      Nom, qualité: (M.) Prestat, Etienne.
      Profession: couvreur de maisons, Sogne (la) (Yonne)
    - Procuration rente publique., 9 décembre 1761; MC/ET/XIX/762
      Nom, qualité: (M.) Cothenet, Nicolas (bourgeois, Paris), Paris.
    - Rente sur le clergé, transport., 12 décembre 1761; MC/ET/XIX/762
    - Procuration rente publique, dépôt., 15 décembre 1761; MC/ET/XIX/762
      Nom: Abbaye.
      Domicile: Saint-Josse-au-Bois (Pas-de-Calais).
      Nom, qualité: (M.) Herve de La Folleville, Louis.
    - Transaction, vente de fief., 15 décembre 1761; MC/ET/XIX/762
      Nom, qualité: (M.) Blanchar de Guenegaud, Christophe.
      Profession: inteprete du roi en grec et latin, Paris
    - Inventaire après décès., 22 décembre 1761; MC/ET/XIX/762
      Nom, qualité: (Mme ou Mlle) Noblet, Charlotte.
      Nom, qualité: (M.) Jarle, Antoine.
      Profession: bourrelier (marchand), Paris
    - Notoriété, décès., 23 décembre 1761; MC/ET/XIX/762
      Nom, qualité: (M.) Vertu de Nercy, Claude.
      Profession: capitaine (ancien), Compiegne (Oise)
    - Rente foncière, titre nouvel, maison, Creteil (Val-de-Marne)., 26 décembre 1761; MC/ET/XIX/762
      Nom, qualité: (personne morale) Caron (hoirs).
      Nom, qualité: (M.) Caron, Antoine.
      Profession: macon, Creteil (Val-de-Marne).
      Nom, qualité: (M.) Bonnefond, Antoine
      titre nouvel; bail
    - Mariage., 26 décembre 1761; MC/ET/XIX/762
      Nom, qualité: (M.) Boutet, Gaspard Gerard.
      Profession: chapelier, Paris.
      Nom, qualité: (M.) Boutet, Gaspard.
      Nom, qualité: (Mme ou Mlle) Limonne, Marie Francoise.
    - Bail, transport, maison, Paris (Paris) rue de l'Arbre-Sec., 27 décembre 1761; MC/ET/XIX/762
      Profession: marchand privilegie du roi, Paris.
      Nom, qualité: (Mme ou Mlle) Bourdier, Jeanne Madeleine.
    - Bail, cave, Ablon-sur-Seine (Val-de-Marne)., 28 décembre 1761; MC/ET/XIX/762
      Nom, qualité: (M.) Duchange, Guillaume.
      Profession: Ablon-sur-Seine (Val-de-Marne).
      Nom, qualité: (M.) Dret, Jean.
    - Transport, créance., 29 décembre 1761; MC/ET/XIX/762
      Nom, qualité: (M.) Salliere, Jean Baptiste (bourgeois, Paris), Paris
    - Avis de parents., 30 décembre 1761; MC/ET/XIX/762
      Nom, qualité: (M.) Du Hallay, Emmanuel Louis Eleonore Agathe.
      Relations: fils de l'intervenant 2, fils de l'intervenant 3.
      Nom, qualité: (M.) Du Hallay, Emmanuel Agathe (marquis).
      Profession: lieutenant au regiment du roi.
      Nom, qualité: (Mme ou Mlle) Legendre de Berville, Eleonore Louise.
    - Vente, meubles., 31 décembre 1761; MC/ET/XIX/762
      Profession: conseiller honoraire au Parlement, Paris.
      Nom, qualité: (Mme ou Mlle) Jassaud de, Marie.
      Profession: Paris, Couvent des Religieuses du Calvaire
    - Procuration rente publique, dépôt, acte (7)., 31 décembre 1761; MC/ET/XIX/762
      Nom, qualité: (M.) Wignacourt de, Charles Francois.
      Profession: Vignacourt (Pas-de-Calais).
      Nom, qualité: (M.) La Folie de Vornes de, Jacques Philippe Louis.
      Profession: contrôleur des guerres, Doullens (Somme).
      Nom, qualité: (Mme ou Mlle) Leuhec, Charlotte Julie.
      Profession: Naples (italie).
      Nom, qualité: (M.) Lesaige de La Villesbrune, Jacques Rene.
      Profession: Saint-Leonard (Ille-et-Vilaine), chateau de Vilhouet.
      Nom, qualité: (Mme ou Mlle) Valicourt D' Ambrines, Marie Anne (dame, Ambrines), Ambrines (Pas-de-Calais).
      Nom, qualité: (M.) Quelleire de Chanteraine de, Francois Emanuel.
      Profession: Douai (Nord).
  - Minutes. 1762, janvier - juin, janvier - juin 1762; MC/ET/XIX/763
  - Minutes. 1762, juillet - décembre, juillet - décembre 1762; MC/ET/XIX/764
  - Minutes. 1763, janvier - mai, janvier - mai 1763; MC/ET/XIX/765
    - Liquidation et partage des biens de Pierre Mathieu Dumez, officier de la fauconnerie, et président au grenier à sel de Provins, et de Louise Madelaine Michelle Henry de Saulsoy, grands-parents de Claude Mathieu Dumez, notaire., 12 février 1763; MC/ET/XIX/765
      Philippe Bertholet, Études et notaires parisiens en 1803, Paris Association des notaires du Châtelet, 2004 [594 actes] (voir contexte dans le Plan d’orientation général - Notaires de Paris, guides thématiques du Minutier).
      Date de création de la notice: 2006
      liquidation; partage; Dumez, Claude Mathieu; Dumez, Pierre Mathieu; Henry de Saulsoy, Louise Madelaine Michelle; notaire
  - Minutes. 1763, juin - décembre, juin - décembre 1763; MC/ET/XIX/766
  - Minutes. 1764, janvier - juin, janvier - juin 1764; MC/ET/XIX/767
    - LE BRUN (Henry) Maitre bijoutier § Bail de Bussy (S/t/ Germain des Près); Bail d'une maison loué par .. à Nicolas François Cabaret avec boutique, rue de Bussy (2 actes), 15 janvier 1739; MC/ET/XIX/767
      bail; Le Brun, Henry
  - Minutes. 1764, juillet - décembre, juillet - décembre 1764; MC/ET/XIX/768
  - Minutes. 1765, janvier - juin, janvier - juin 1765; MC/ET/XIX/769
  - Minutes. 1765, juillet - décembre, juillet - décembre 1765; MC/ET/XIX/770
  - Minutes. 1766, janvier - avril, janvier - avril 1766; MC/ET/XIX/771
  - Minutes. 1766, mai - août, mai - août 1766; MC/ET/XIX/772
  - Minutes. 1766, septembre - décembre, septembre - décembre 1766; MC/ET/XIX/773
  - Minutes. 1767, janvier - mai, janvier - mai 1767; MC/ET/XIX/774
  - Minutes. 1767, juin - décembre, juin - décembre 1767; MC/ET/XIX/775
  - Minutes. 1768, janvier - 9 août, janvier - 9 août 1768; MC/ET/XIX/776
  - Minutes (constitutions de rentes publiques). 1765, 8 novembre, 8 novembre 1765; MC/ET/XIX/777
    Édit de décembre 1764, rentes remboursables au denier 20 et dessus du denier 20.
  - Minutes (constitutions de rentes publiques). 1765, décembre, décembre 1765; MC/ET/XIX/778
  - Minutes (constitutions de rentes publiques). 1766, janvier - mars, janvier - mars 1766; MC/ET/XIX/779
    Édit de décembre 1764, titres nouvels.
  - Minutes (constitutions de rentes publiques). 1766, avril - mai, avril - mai 1766; MC/ET/XIX/780
  - Minutes (constitutions de rentes publiques). 1766, juin, juin 1766; MC/ET/XIX/781
  - Minutes (constitutions de rentes publiques). 1766, juillet - septembre, juillet - septembre 1766; MC/ET/XIX/782
  - Minutes (constitutions de rentes publiques). 1766, octobre - décembre, octobre - décembre 1766; MC/ET/XIX/783
  - Minutes (constitutions de rentes publiques). 1767, janvier - mai, janvier - mai 1767; MC/ET/XIX/784
  - Minutes (constitutions de rentes publiques). 1767, juin - décembre, juin - décembre 1767; MC/ET/XIX/785
    1767, juin, octobre et décembre: édit de décembre 1764, rentes remboursables au denier 20 et dessus du denier 20..
  - Minutes (constitutions de rentes publiques). 1768, février - juillet, février - juillet 1768; MC/ET/XIX/786
- Répertoire(s) de Charles Louis QUENTIN, 23 juillet 1743 - 18 mars 1774; MC/RE/XIX/4
  - Répertoire. 1743, 23 juillet - 1774, 18 mars, 23 juillet 1743 - 18 mars 1774; MC/RE/XIX/4
    Répertoire des notaires Charles Louis Quentin (23 juillet 1743 - 9 août 1768), Louis François de Saint-Paul (6 septembre 1768 - 18 mars 1774).
    Répertoire chronologique de Charles Louis Quentin (23 juillet 1743 - 9 août 1768).
    Répertoire thématique des titres nouvels de Louis François de Saint-Paul (6 septembre 1768 - 18 mars 1774).
    Informations concernant le classement et la cotation:
    Le niveau inférieur de description, quand il existe, correspond aux mentions d'actes contenues dans le répertoire. Parmi celles-ci, certaines peuvent y être décrites, de manière plus ou moins détaillée. Pour consulter l'acte proprement dit, il convient de rechercher la cote au niveau des articles (registre ou liasse) des minutes du notaire (cote de type 'MC/ET').
    - Tontine, constitution, emission 1759., 2 janvier 1761
      Nom, qualité: (M.) Barra, Martin
      Mention dans le répertoire du notaire coté:
      MC/RE/XIX/4
      Informations concernant le classement et la cotation du document:
      Attention: la cote du répertoire (de type ' MC/RE ') ne permet pas de consulter la minute de l'acte. Il convient de rechercher la cote de la minute (de type ' MC/ET ') au niveau des articles (registre ou liasse) de minutes du notaire.
      L'accès aux images numérisées des pages du répertoire se fait au niveau de description supérieur (' Répertoire du notaire '), rubrique ' Consulter les archives numérisées associées '.
    - Inventaire après décès Marquise DU HALLAY, 7 janvier 1762
      Attention: la cote de répertoire (de type 'MC/RE') ne permet pas de consulter la minute de l'acte. ll convient de rechercher la cote de la minute (de type 'MC/ET') au niveau des articles (registre ou liasse) de minutes du notaire.
      L'accès aux images numérisées des pages du répertoire se fait au niveau de description supérieur (' Répertoire du notaire '), rubrique ' Consulter les archives numérisées associées'.
      Inventaires après décès de 1762 (2536 actes), par Thierry Boudignon, v. 1990 (base de données migrée: voir contexte dans le Plan d'orientation général - Notaires de Paris, guides thématiques du Minutier).
      Date de création de la notice: 2004
      inventaire après décès; Du Hallay (marquise)
    - Inventaire après décès de Marie Catherine GUYOT (DUEZ) veuve de VOROZE., 1er mars 1762
      inventaire après décès; Guyot, Marie-Catherine; Voroze de (veuve)
    - Inventaire après décès de André PEPIN, 26 mai 1762
      inventaire après décès; Pepin, André
    - Inventaire après décès de Geneviève VEYRET épouse Jacques Antoine LOSSON, 7 juin 1762
      inventaire après décès; Veyret, Geneviève; Losson Jacques-Antoine
    - Inventaire après décès de Marie Jeanne TRAFFONS, 21 juillet 1762
      inventaire après décès; Traffons, Marie-Jeanne
    - Inventaire après décès de Angélique Josèphe MOREL épouse Louis GOUJON, 11 octobre 1762